臺灣嘉義地方法院民事裁定
111年度抗字第33號 
抗  告  人  陳鴻文  

相  對  人  新鑫股份有限公司

法定代理人  許國興  


上列抗告人與相對人間聲請本票准許強制執行事件，抗告人對於
中華民國111年9月20日本院嘉義簡易庭111年度司票字第1327號
裁定提起抗告，本院合議庭裁定如下：
    主  文
抗告駁回。
抗告程序費用新臺幣1,000元由抗告人負擔。
    理  由
一、按本票執票人向本票發票人行使追索權時，得聲請法院裁定
    後強制執行。票據法第123條定有明文。次按本票執票人，
    依票據法第123條規定，聲請法院裁定許可對發票人強制執
    行，係屬非訟事件，此項聲請之裁定，及抗告法院之裁定，
    依非訟事件程序，以審查強制執行許可與否，並無確定實體
    上法律關係存否之效力，如發票人就票據債務之存否有爭執
    時，應由發票人提起確認之訴，以資解決（最高法院83年度
    台抗字第227號裁定要旨參照）。
二、抗告意旨略以：緣抗告人簽發如附表所示之本票（下稱系爭
    本票），並與相對人約定還款計畫，期間還款進展均依約定
    執行並無延誤，是故所謂到期提示未獲付款云云，顯係相對
    人認識錯誤，並且截至相對人提起本票裁定之日止，期間每
    一期應還之款項均入相對人之帳戶，因此提起本抗告，駁回
    系爭本票強制執行之聲請。又相對人所據以提出本票裁定之
    事由，係期間某一期的還款有所延誤，惟經與相對人說明並
    取得理解後，即隨後補上該期之還款，而事後的各期還款即
    無延誤，相對人亦對該期延誤還款之後的各期數還款，欣然
    允受，顯見相對人對該延誤已做出宥恕表示，因此原裁定明
    顯有所違誤，應予撤銷。綜上所陳，懇請請求原裁定廢棄等
    語。
三、經查，相對人在本院原審主張執有抗告人簽發之系爭本票，
    並免除作成拒絕證書，詎到期經提示未獲付款，乃依票據法
    第123條規定聲請裁定准許強制執行等情，業據提出系爭本
    票為證，就形式觀之，系爭本票已符合票據法上之要件，本
    院原審依上開規定裁定予以准許，經核尚無不合。抗告意旨
    以前揭情詞指摘原裁定不當，核屬對於實體權利存否之爭執
    ，並非本件裁定程序所得審究，依首開說明，自應就其爭執
    之實體事項，另行起訴，以資解決。是抗告人提起本件抗告
    ，請求廢棄原裁定，即無理由，應予駁回。
四、按非訟事件依法應由關係人負擔費用者，法院裁定命關係人
    負擔時，應一併確定其數額；非訟事件程序費用之負擔，有
    相對人者，準用民事訴訟法有關訴訟費用之規定，非訟事件
    法第24條第1項、第21條第2項分別定有明文。查本件抗告程
    序費用額為新臺幣（下同）1,000元，有本院自行收納款項
    收據在卷可證，爰依法一併確定本件抗告程序費用額為1,00
    0元，應由抗告人負擔，爰裁定如主文。
五、據上論結，本件抗告為無理由，依非訟事件法第46條、第21
    條第2項、第24條第1項，民事訴訟法第495條之1第1項、第4
    49條第1項、第95條、第78條，裁定如主文。
中　　華　　民　　國　　111 　年　　10　　月　　27　　日
                  民事第一庭審判長法  官  林望民
                                  法  官  吳芙蓉
                                  法  官  黃茂宏
以上為正本係照原本作成。
如不服本裁定，僅得於收受本裁定正本送達後10日內，以適用法
規顯有錯誤為理由並委任律師為訴訟代理人，向本院提出再抗告
狀（須附繕本一份及繳納再抗告裁判費新臺幣1,000元）。
中　　華　　民　　國　　111 　年　　10　　月　　27　　日
                                書記官　官佳慧
本票附表：至清償日止利息按週年利率16%計算    111年度抗字第33號  編號 發票日 票面金額 （新臺幣） 到期日 利息起算日 備考 001 110年9月10日 2,500,000元 111年8月16日 111年8月16日